臺灣桃園地方法院刑事判決　
110年度易字第742號
公  訴  人  臺灣桃園地方檢察署檢察官 
被      告  莊志偉




            陳震丞

                    住桃園市○○區○○路000巷00弄0號    上列被告因竊盜案件，經檢察官提起公訴（109年度偵字第34507號），本院判決如下：
    主  文
莊志偉犯結夥三人以上侵入有人居住之建築物竊盜罪，處有期徒
刑柒月。未扣案之犯罪所得如附表一、二所示之物與陳震丞共同
沒收，於全部或一部不能沒收或不宜執行收收時，與陳震丞共同
追徵其價額。
陳震丞犯結夥三人以上侵入有人居住之建築物竊盜罪，處有期徒
刑柒月。未扣案之犯罪所得如附表一、二所示之物與莊志偉共同
沒收，於全部或一部不能沒收或不宜執行收收時，與莊志偉共同
追徵其價額。
    事  實
一、莊志偉、陳震丞、張恩靜（本院另行審結）及真實姓名年籍
    資料不詳、綽號「阿明」之成年男子共同意圖為自己不法之
    所有，基於加重竊盜之犯意聯絡，分別於民國109 年8 月27
    日凌晨3 時26分許，由陳震丞駕駛車牌號碼000-0000號自用
    小客車（下稱甲車）搭載莊志偉及張恩靜、於同日凌晨4 時
    35分許，由陳震丞駕駛甲車搭載「阿明」、莊志偉駕駛車牌
    號碼0000-00 號自用小客車（下稱乙車），共同前往呂學威
    位在桃園市○○區○○路0 段000 號有人居住之貨櫃屋，莊志偉
    、陳震丞及「阿明」徒手開啟該貨櫃屋之玻璃大門進入該貨
    櫃屋內，接續竊取呂學威所有而置於該貨櫃屋內如附表一編
    號1至5所示之物、呂學威所有而置於貨櫃屋外如附表一編號
    6至10及呂學威之胞兄呂學陵所有而置於貨櫃屋外如附表二
    所示之物，得手後，隨即將上開物品置於甲車、乙車內駛離
    該貨櫃屋。
二、案經呂學威訴由桃園市政府警察局大溪分局報告臺灣桃園地
    方檢察署檢察官偵查起訴。
    理  由
壹、證據能力部分：
　　本判決所引用為判斷基礎之下列證據，關於傳聞供述證據，
    檢察官、被告莊志偉及陳震丞於審判程序中均同意作為證據
    使用（本院審易字卷第92頁），本院審酌該等證據作成時情
    況，並無違法或不當取證，亦無顯不可信，而認為適當，均
    有證據能力；非供述證據，均依法定程序取得，經合法調查
    程序，與待證事實間復具相當關聯性，無不得為證據情形，
    依同法第158條之4規定反面解釋，亦具證據能力。
貳、實體部分：
一、訊據被告莊志偉及陳震丞均坦承有至告訴人呂學威之貨櫃屋
    拿取附表一、二所示物品之事實，然均矢口否認犯行，被告
    莊志偉辯稱：告訴人呂學威有欠我朋友錢，我之前跟告訴人
    電話聯絡時，告訴人有說我可以去搬這些東西放在我那邊抵
    押，等到告訴人籌到錢時東西再歸還，我進去貨櫃屋裡面看
    一下，門是開的，我第一次沒有搬，第二次才進去搬東西，
    當天告訴人不在貨櫃屋等語。被告陳震丞辯稱：被告莊志偉
    叫我幫他搬東西，是被告莊志偉帶我去，我第一次沒有進去
    貨櫃屋，第二次有進去貨櫃屋搬東西，我以為是被告莊志偉
    的東西等語。經查：
　㈠被告陳震丞有於109 年8 月27日凌晨3 時26分許駕駛甲車搭
    載被告莊志偉及張恩靜、於同日凌晨4 時35分許，被告陳震
    丞駕駛甲車搭載「阿明」、被告莊志偉駕駛乙車，共同前往
    告訴人上址有人居住之貨櫃屋，被告莊志偉與陳震丞及「阿
    明」開啟該貨櫃屋之玻璃大門進入該貨櫃屋內，分次拿取告
    訴人所有而置於該貨櫃屋內如附表一編號1至5所示物品、告
    訴人所有而置於貨櫃屋外如附表一編號6至10及被害人呂學
    陵所有而置於貨櫃屋外如附表二所示物品，並將上開物品置
    於甲車、乙車內駛離該貨櫃屋等事實，業據被告莊志偉警詢
    、偵訊及本院準備程序時坦承不諱（偵卷第9-10、361-362
    頁、本院審易字卷第89-90頁）、被告陳震丞於警詢、偵訊
    及本院準備程序時坦承不諱（偵卷第41-42 、266頁，本院
    審易字卷第89頁），核與告訴人於本院審理時證述情節相符
    （本院易字卷第185-192頁），並有監視器錄影光碟、監視
    器截圖暨現場照片、暱稱「張阿志」與告訴人之LINE對話紀
    錄、張恩靜與暱稱「呂威」之LINE及臉書MESSENGER對話紀
    錄、車號0000-00、BAU-7172之車輛詳細資料報表、桃園市
    政府警察局大溪分局109年12月24日溪警分刑字第109003500
    8號函暨刑案現場勘察報告、現場勘察採證紀錄表、現場勘
    察照片、勘察採證同意書在卷可稽（偵卷證物袋、偵卷第10
    5-125、127-159、133-135、211-227、275、281-293、333-
    337），此部分事實，首堪認定。
　㈡雖被告莊志偉辯稱告訴人有同意我搬東西抵債等語，然：
　⒈告訴人於本院審理時具結證稱：我109年8月27日凌晨3時至4
    時間不在貨櫃屋，我人在三峽，我與莊志偉沒有債務要處理
    ，莊志偉搬東西至少我人要在家，我沒有答應要搬東西抵押
    ，我沒有叫莊志偉及張恩靜去我貨櫃屋搬東西等語（本院易
    字卷第186、188、191頁），參以告訴人於警詢、偵訊及本
    院審理時證述情節大致相同，無歧異之處，且於本院審理時
    也經具結擔保其證述之真實性，更於本院審理時稱：希望可
    以對被告莊志偉從輕量刑，終究還是朋友等語（本院易字卷
    第192頁），可見告訴人對被告莊志偉仍念舊情，當無甘冒
    偽證罪風險而虛捏不利於被告莊志偉之事實，況被告莊志偉
    也於本院準備程序中自承：當天我去貨櫃屋時告訴人已在山
    上，沒有在貨櫃屋等語（本院審易字卷第90頁），故告訴人
    上開證述內容，與事實相符，應可採信，足見告訴人並無同
    意被告莊志偉可至本案貨櫃屋內外拿取告訴人及被害人所有
    之如附表一、二所示物品，且告訴人於被告莊志偉為本案行
    為時，也未在貨櫃屋內。雖被告莊志偉辯稱：警察並未在車
    上採到指紋，故告訴人上開證述不實等語，而告訴人於報案
    後，警方確有於109年9月11日至貨櫃屋現場勘察採證，且未
    在貨櫃屋外之2輛水肥車上採集可資比對跡證，有上開勘察
    採證紀錄表在卷可稽，然警方未能自水肥車上採獲可資比對
    跡證原因不一而足，參以警方係於案發後15日始到場採證，
    且水肥車係停放在戶外，久經風吹日曬，則因現場環境因素
    導致跡證流失尚屬可能，加之告訴人證述內容如何可信，已
    經本院說明如前，自無從以警方未自水肥車上採獲跡證，遽
    論告訴人證述不實，被告莊志偉上開所辯，應無理由。
　⒉再以被告莊志偉當日至貨櫃屋外拿取之物品尚有包含被害人
    即呂學威之胞兄呂學陵所有之物，業經告訴人於本院審理中
    具結證述明確（本院易字卷第190頁），核與告訴人與張恩
    靜之LINE對話中稱：「啊偉偷了我工作的工作讓我沒有錢再
    買來工作，連我哥車上的工具也一並被偷，我哥也一陣子因
    沒有工具無法賺錢」等語相符（偵卷第287頁），倘告訴人
    確有同意被告莊志偉至貨櫃屋拿取物品抵債，衡情也應限於
    告訴人所有物品，不及於被害人所有之物，然被告莊志偉卻
    捨此不為而拿取被害人所有之物，顯與抵債之常情有違。又
    以被告莊志偉於警詢時供稱：27日5時我把告訴人的東西放
    在霄裡魚池貨櫃屋後遮雨棚，28日我就下南部去，等我回魚
    池後發現告訴人東西不見，我沒有報警等語（偵卷第11頁）
    ，倘告訴人有同意被告莊志偉至貨櫃屋拿取物品抵債，衡情
    被告莊志偉應妥善保管以供告訴人日後贖回，然其卻任意放
    置於所稱之貨櫃屋外而未妥善保管，更於發現失竊後未報警
    處理尋回失物，所為均與身為抵押物保管人之合理作為顯然
    有別。再以告訴人於LINE中曾質問被告莊志偉至貨櫃屋拿取
    物品乙事，被告莊志偉於109年9月22日回覆告訴人稱「跟警
    察說你損失我會賠你」、「現在的我沒辦法賠你，但我一定
    會給你」、「對你的錯後果我一個人擔」、「如果有拿到錢
    我會還給你，還有這件事不要說給人知道」等語，業據被告
    莊志偉於本院審理時供述明確（本院易字卷第198-199頁）
    ，並有LINE對話紀錄在卷可稽（偵卷第127-129頁），可見
    被告莊志偉對於其至貨櫃屋拿取告訴人物品乙事，坦承錯誤
    並積極承擔對告訴人之賠償責任，與竊盜行為人之態度相符
    。末以被告莊志偉迄於本案言詞辯論終結前，均無法說明委
    任其拿取告訴人物品抵債之友人究係何人，也未提出該友人
    之聯繫資料以佐其說，倘被告莊志偉確有受該友人委託向告
    訴人追討債務並拿取抵押物，衡情當有該友人之相關聯絡資
    料，所為與常理不符，故被告莊志偉辯稱告訴人有同意我搬
    東西抵債等語，顯屬卸責之詞，無足採信，其有竊盜犯行，
    應堪認定。
　㈢雖被告陳震丞辯稱：被告莊志偉叫我幫他搬東西，我以為是
    被告莊志偉的東西等語，然：
　⒈被告陳震丞於警詢中供稱：阿志叫我去貨櫃屋搬東西，我不
    知道為何要去搬等語（偵卷第42頁）；於偵訊中供稱：我去
    的當天告訴人在場，是告訴人叫我搬物品等語（偵卷第266
    頁）；於準備程序中供稱：莊志偉打電話叫我幫他搬東西，
    我什麼都不知道，莊志偉沒說東西是他的，我不知道東西是
    何人的等語（本院審易字卷第87頁）。而證人莊志偉於本院
    審理時證稱：當天是我打電話給陳震丞幫我載東西，我沒有
    跟陳震丞說東西是誰的，我與告訴人的事陳震丞都不知情等
    語（本院易字卷第119-120頁），參酌前述被告陳震丞供述
    與同案被告莊志偉證述內容，可見同案被告莊志偉於凌晨聯
    繫被告陳震丞至告訴人貨櫃屋搬運物品，且未曾告知被告陳
    震丞所搬運物品係何人所有或搬運之原因為何，衡以凌晨時
    分係一般人休息、睡眠之時段，實難想像被告陳震丞於凌晨
    時分突然聽聞同案被告莊志偉僅以「搬東西」、「載東西」
    為由邀約其駕車外出，且於同案被告莊志偉未告知物品之所
    有人或搬運原因之情形下，被告陳震丞竟有未起疑而應允之
    理，又殊難想像有何須於凌晨時分天色未明之際，前往貨櫃
    屋「搬東西」之必要性。
　⒉況被告陳震丞根本不知所搬運物品係何人所有，其與同案被
    告莊志偉特意於凌晨時分進入告訴人貨櫃屋，而恰好當時告
    訴人並未在貨櫃屋乙情，已認定如前，被告陳震丞與同案被
    告莊志偉特意挑選該時間至貨櫃屋，應係為避人眼目，至為
    明確。何況被告陳震丞於案發當日駕駛甲車搭載同案被告莊
    志偉前往貨櫃屋，並有於到場後共同搬運貨櫃屋內物品，更
    於結束後駕駛甲車搭載同案被告莊志偉離開，衡情同案被告
    莊志偉應於邀約被告陳震丞外出前，即向被告陳震丞告以其
    意欲為竊盜犯行之圖，俾利評估被告陳震丞之參與意願，以
    免被告陳震丞屆時不予配合，致其行竊計畫有遭被告陳震丞
    攔阻而無從遂行之虞。
　⒊再者，被告陳震丞於警詢中也自承其有駕駛甲車至貨櫃屋共4
    次等語（偵卷第39頁），並有監視器畫面截圖在卷可佐（偵
    卷第105-125頁），可見其等多次進出貨櫃屋之行跡鬼祟，
    顯欲趁凌晨時分，四下無人之際，伺機侵入告訴人貨櫃屋行
    竊之事實亦堪認定。
　⒋被告陳震丞辯稱：貨櫃屋的門有鎖，但沒有被破壞，那我們
    是如何進去貨櫃屋，且告訴人於9月9日回去貨櫃屋，為何直
    到9月11日才報案等語。然告訴人於案發當時並未在貨櫃屋
    內，且也未曾同意同案被告莊志偉可至貨櫃屋拿取物品抵債
    ，已認定如前，則告訴人當無自行開啟貨櫃屋讓被告陳震承
    等人進入之可能，再以告訴人於本院審理時證稱：另一邊的
    門沒有鎖，所以一拉就開了等語（本院易字卷第188頁），
    可見被告陳震丞等人應係趁告訴人不在貨櫃屋時，自行開啟
    貨櫃屋大門。雖告訴人於發現貨櫃屋遭竊後2日始報警處理
    ，有上開勘察採證紀錄表在卷可稽，然自告訴人發現遭竊至
    報警間所間隔時間僅有2日，仍屬合理範圍，且告訴人也於
    本院審理時證稱係因另有工作等事致無法即刻報警等語（本
    院易字卷第191頁），告訴人所為尚與常情無違，自無從告
    訴人遲延報警乙節，反推被告陳震丞等人無竊盜犯行，故被
    告陳震丞上開所辯，並無理由。
　⒌至同案被告莊志偉於本院審理時所為上開有利於被告陳震丞
    之證述，顯係對被告陳震丞於本案犯行中所扮演之角色多有
    淡化、掩飾傾向，考量被告陳震丞與同案被告莊志偉既為朋
    友，其證述應有迴護被告陳震丞之虞，自難採為對被告陳震
    丞有利之認定，併此敘明。
　㈣至被告陳震丞聲請對被告驗尿，待證事實為告訴人精神狀況
    欠佳等語；被告莊志偉聲請傳喚證人張恩靜，待證事實為告
    訴人事後找人追殺被告莊志偉等語，經核均與被告2人是否
    涉有本案加重竊盜之事實無重要關係，且依卷內現存事證，
    本案事實已臻明確，無再調查之必要，爰依刑事訴訟法第16
    3 條之2 條第2 項第2 、3 款規定駁回聲請。
　㈤綜上，本案事證已臻明確，被告2人犯行可堪認定，應依法論
    科。　　
二、論罪科刑：
  ㈠按刑法第321 條第1 項第1 款將住宅與建築物為併列之規定
    ，故二者之概念仍有予以區別必要。前者指人類日常住居生
    活作息之場所；後者指住宅以外上有屋面，周有門壁，足蔽
    風雨，供人出入，且定著於土地之工作物而言（最高法院82
    年度台上第1809號判決意旨參照）。倘該建築物平時有人居
    住，為保護住居者財產之安全及居住之安寧、自由，並防免
    引發搏鬥而升高之危險，對於侵入及隱匿其內而為竊盜者，
    自須加重處罰（最高法院101 年度台非第140號判決意旨參
    照）。且所謂「居住」，祇須為人所居住之處所為已足，不
    以行竊時有人居住其內為必要（最高法院80年度臺上第412
    號判決意旨參照）。查告訴人之貨櫃屋，其上有屋頂，周圍
    有貨櫃屋壁，足以遮風避雨，並有門可供人出入，且繼續固
    定附著於土地上，有上開現場勘察照片在卷可佐，屬刑法第
    321 條第1 項第1 款之建築物無誤。又該貨櫃屋可供人居住
    ，且告訴人確有居住之事實，業據告訴人於本院審理時證述
    明確（本院易字卷第188頁），依前說明，自屬刑法第321 
    條第1 項第1 款所謂之有人居住建築物無誤。
  ㈡是核被告2人所為，係犯刑法第321 條第1 項第1 款、第4 款
    之結夥三人以上侵入有人居住之建築物竊盜罪。雖公訴意旨
    認被告2人另涉犯刑法第321條第1項第2款之加重竊盜罪，然
    按刑法第321條第1項第2款之「毀越」門扇，係指毀損或超
    越及踰越門扇，如係從門走入、使用鑰匙開鎖或撬開門鎖後
    啟門入室，均不屬之（最高法院69年台上字第2415號判例意
    旨參照)。查被告2人係徒手開啟該貨櫃屋之玻璃大門進入該
    貨櫃屋內，已認定如前，參照上開判例意旨，與刑法第321
    條第1項第2款之「毀越」要件不符，公訴意旨容有誤會，然
    此屬法條加重要件之增減，自無庸變更起訴法條，併此敘明
    （最高法院96年度台上字第3690號判決同此結論）。
　㈢被告2人與同案被告張恩靜及「阿明」就本案之竊盜犯行間，
    有犯意聯絡及行為分擔，應論以共同正犯。
　㈣被告2人於上開時、地竊取告訴人及被害人2 人之財物，係於
    密接之時間、相同地點實行，各次行為間之獨立性極為薄弱
    ，依一般社會通常觀念，難以強行分開，在刑法評價上，以
    視為數個舉動之接續施行，合為包括之一行為予以評價，較
    為合理，應論以接續犯之一罪。被告2人以一接續行為侵害
    告訴人及被害人之財產法益，觸犯數罪名，為想像競合犯，
    應依刑法第55條規定，從一重之加重竊盜罪處斷。公訴意旨
    認應論以一行為侵害同一法益之接續犯，容有誤會。
　㈤被告陳震丞前因違反毒品危害防制條例案件，經本院以104年
    度矚訴字第6號判處有期徒刑1年6月，緩刑4年確定，後經本
    院以106年度撤緩字第100號裁定撤銷緩刑確定。又因違反毒
    品危害防制條例案件，經臺灣新竹地方法院以104年度訴字
    第259 號判決處有期徒刑1 年6 月，被告陳震丞提起上訴，
    經臺灣高等法院以105 年度上訴字第2040號判決駁回上訴而
    確定。上開兩案經臺灣新竹地方法院以106年度聲字第1344
    號裁定應執行有期徒刑2年2月確定，於107 年12 月4日縮短
    刑期假釋出監，所餘期間付保護管束，並於108 年4月15日
    縮刑假釋期滿未經撤銷，保護管束期滿未經撤銷，視為已執
    行完畢，有臺灣高等法院被告前案紀錄表在卷可稽，其於有
    期徒刑執行完畢後，5 年以內故意再犯有期徒刑以上之罪，
    依刑法第47條第1項規定，應論以累犯。然參酌司法院釋字
    第775 號解釋意旨，考量本案所犯與前案所犯為罪質不同之
    犯罪，兩者復無關聯性，尚難僅因前受有期徒刑執行完畢之
    事實，遽認被告陳震丞個人有何對刑罰反應力薄弱之特別惡
    性存在，本件於法定刑範圍內斟酌刑法第57條事項量刑，即
    可充分評價被告陳震丞之罪責，故不加重其刑。
　㈥爰審酌被告2人不思以正當途徑獲取所需，欠缺對於他人財產
    權及法律秩序之尊重，所為誠屬不該。又犯後均否認犯行，
    且迄今未與告訴人或被害人達成調解或部分賠償損害，復未
    發還所竊得之物，犯後態度不佳。然念及告訴人請求從輕量
    刑之意見（本院易字卷第192頁），暨被告2人之學歷、家庭
    生活經濟情況、素行、犯罪動機、目的、手段、竊得財物價
    值等一切情狀，分別量處如主文所示之刑。
三、沒收：
  ㈠按犯罪所得，屬於犯罪行為人者，沒收之。前2 項之沒收，
    於全部或一部不能沒收或不宜執行沒收時，追徵其價額。刑
    法第38條之1 第1 項前段、第3 項分別定有明文。次按共同
    正犯之犯罪所得，沒收或追徵，應就各人所分得之數額分別
    為之，先前對共同正犯採連帶沒收犯罪所得之見解，已不再
    援用及供參考，所謂各人「所分得」，係指各人「對犯罪所
    得有事實上之處分權限」，法院應視具體個案之實際情形而
    為認定：倘若共同正犯各成員內部間，對於不法利得分配明
    確時，固應依各人實際分配所得沒收；然若共同正犯成員對
    不法所得並無處分權限，其他成員亦無事實上之共同處分權
    限者，自不予諭知沒收；至共同正犯各成員對於不法利得享
    有共同處分權限時，則應負共同沒收之責（最高法院104 年
    度台上字第3937號判決意旨參照）。  
　㈡被告2人、同案被告張恩靜及「阿明」共同竊得如附表一、二
    所示之物，均為其等本案犯行之犯罪所得，業據本院認定如
    前，均屬被告2人之犯罪所得，且均未扣案，又未發還告訴
    人及被害人，復依卷內證據資料，被告2人與同案被告張恩
    靜及「阿明」間就犯罪所得分配狀況未臻明確，應認其等對
    於上開不法利得享有共同處分權限，自應負共同沒收之責，
    爰依刑法第38條之1 第1 項前段、第3 項之規定，就上開犯
    罪所得均宣告共同沒收，並於全部或一部不能沒收或不宜執
    行沒收時，共同追徵其價額。
據上論斷，應依刑事訴訟法第299條第1項前段，判決如主文。
本案經檢察官施婷婷提起公訴，檢察官劉建良到庭執行職務。
中　　華　　民　　國　　111 　年　　1 　　月　　14　　日
                  刑事第十一庭    法　官　林育駿
以上正本證明與原本無異。
如不服本判決應於收受判決後20日內向本院提出上訴書狀，並應
敘述具體理由。其未敘述上訴理由者，應於上訴期間屆滿後20日
內向本院補提理由書(均須按他造當事人之人數附繕本)「切勿逕
送上級法院」。 
　　　　　　　　　　　　　　　    書記官　翁珮華　　　　　　　　　
中　　華　　民　　國　　111 　年　　1 　　月　　17　　日
附錄本案論罪科刑法條：
中華民國刑法第321條
犯前條第1項、第2項之罪而有下列情形之一者，處6月以上5年以
下有期徒刑，得併科50萬元以下罰金：
一、侵入住宅或有人居住之建築物、船艦或隱匿其內而犯之。
二、毀越門窗、牆垣或其他安全設備而犯之。
三、攜帶兇器而犯之。
四、結夥三人以上而犯之。
五、乘火災、水災或其他災害之際而犯之。
六、在車站、港埠、航空站或其他供水、陸、空公眾運輸之舟、
    車、航空機內而犯之。
前項之未遂犯罰之。

附表一：呂學威遭竊物品
編號 品名 數量 所有人 物品位置 備註 1 電視機 2台 呂學威 貨櫃屋內  2 電風扇 1台 呂學威 貨櫃屋內  3 手錶 2台 呂學威 貨櫃屋內  4 金飾 1兩半 呂學威 貨櫃屋內  5 零錢 新臺幣 5000元 呂學威 貨櫃屋內 起訴書附表編號5原記載金額不詳，後經公訴檢察官當庭更正為5000元 6 通管機 1台 呂學威 貨櫃屋外空地 起訴書附表編號6原認為置於貨櫃屋內，應予更正 7 打地磚機器 2台 呂學威 貨櫃屋外空地 起訴書附表編號7原認為置於貨櫃屋內，應予更正 8 砂輪機 2台 呂學威 貨櫃屋外之水肥車內 起訴書附表編號8原認為置於貨櫃屋內，應予更正 9 鑽牆壁機器 1台 呂學威 貨櫃屋外之水肥車內 起訴書附表編號9原認為置於貨櫃屋內，應予更正 10 切木頭機器 1台 呂學威 貨櫃屋外之水肥車內 起訴書附表編號10原認為置於貨櫃屋內，應予更正 

附表二：呂學陵遭竊物品
編號 品名 數量 所有人 物品位置 備註 1 打地磚機器 1台 呂學陵 貨櫃屋外之水肥車內 起訴書附表編號7原認為呂學威所有，且置於貨櫃屋內，應予更正 2 砂輪機 1台 呂學陵 貨櫃屋外之水肥車內 起訴書附表編號8原認為呂學威所有，且置於貨櫃屋內，應予更正 3 割草機 1台 呂學陵 貨櫃屋外空地 起訴書附表編號11原認為呂學威所有，且置於貨櫃屋內，應予更正